---
title: "Caracterización del delito en Ica"
author: Carlos Crespin
date: "`r format(Sys.Date(), '%d de %B de %Y')`"
output: 
  flexdashboard::flex_dashboard:
    storyboard: true
---

```{r setup, include=FALSE}
library(flexdashboard)
library(kableExtra)
library(rio)# always
```


Aspectos generales
===============================================================================

Column {data-width=650}
--------------------------------------------------------------------------------

### Evolución de las denuncias en Ucayali 2018-2023

```{r}
readRDS("den_lp.rds") 
```

Column {data-width=350}
--------------------------------------------------------------------------------

### Tipos de delitos 

```{r}
readRDS("den_bar.rds")
```

### Evolucion de los tipos de delitos más denunciados

```{r}
readRDS("tipos_line.rds")
```

Delitos Patrimoniales
================================================================================

Column {data-width=500}
--------------------------------------------------------------------------------

### Mapa de concentración de delitos patrimoniales por distrito

```{r}
readRDS("map_patrimonio.rds")
```

### Tipos de delitos 

```{r}
readRDS("mod_bar.rds")
```

Column {data-width=500}
--------------------------------------------------------------------------------

### Evolución del hurto y robo en Ucayali

```{r}
readRDS("hurtrob_line.rds")
```

### Evolución de los otros tipos de delitos patrimoniales

```{r}
readRDS("otros_line.rds")
```

Delito contra la mujer en Ucayali
================================================================================


Column {data-width=500}
--------------------------------------------------------------------------------

### Mapa de turnos de delitos

```{r}
readRDS("map_vio.rds")
```

### Tipos de delitos 

```{r}
readRDS("vio_bar.rds")
```

Column {data-width=500}
--------------------------------------------------------------------------------

### Evolución por año de las denuncias por violencia física y psicológica

```{r}
readRDS("fipsico_line")
```

### Evolución de la violencia económica 

```{r}
readRDS("eco_line.rds")
```











